【裁判字號】    99,法,18
【裁判日期】    990517
【裁判案由】    解任臨時管理人
【裁判全文】
臺灣板橋地方法院民事裁定                99年度法字第18號
聲  請  人  乙○○
訴訟代理人  丁志遠律師
            陳錫川律師
上列聲請人與相對人羅莎食品股份有限公司兼臨時管理人甲○○
間請求解任臨時管理人等事件，本院裁定如下：
    主    文
聲請駁回。
聲請程序費用新臺幣壹仟元由聲請人負擔。
    理    由
一、聲請意旨略以：相對人甲○○經選任為訴外人羅莎食品股份
    有限公司（下稱羅莎公司）之臨時管理人後，迄今近1 年4
    個月未召集股東會選任新任董事、監察人，致相對人羅莎公
    司長期處於停滯狀態，顯已損及股東權益及違反公司法相關
    規定，而有不適任之情，聲請人唯恐其繼續不利於訴外人羅
    莎公司之權益，爰聲請解任甲○○為羅莎公司之臨時管理人
    。
二、按公司法第208 條之1 第1 項規定：「董事會不為或不能行
    使職權，致公司有受損害之虞時，法院因利害關係人或檢察
    官之聲請，得選任1 人以上之臨時管理人，代行董事長及董
    事會之職權。但不得為不利於公司之行為」。揆諸上開規定
    ，法院固得選任多數臨時管理人，惟僅選任1 人亦無不可。
    經查，本院97年度法字第5 號裁定原選任鄭新豊為臨時管理
    人，嗣經本院97年度抗字第122 號裁定以其涉嫌行使偽造文
    書方式，爭奪羅莎公司之經營權，經臺灣高等法院以95年度
    上訴字第4232號刑事判決判處有期徒刑8 月在案，如由其擔
    任羅莎公司之臨時管理人，不符該公司之最佳利益；並認由
    甲○○會計師擔任羅莎公司之臨時管理人，可符合該公司之
    最佳利益等情節，僅選任甲○○會計師擔任羅莎公司之臨時
    管理人，其適用公司法第208 條之1 第1 項規定，亦無錯誤
    可言。又聲請人雖以相對人甲○○有消極處理羅莎公司利害
    案件推三阻四之情事，聲請解任並選任新任臨時管理員云云
    ，惟聲請人所述上開情事，據其所提相關證據資料均無法證
    明相對人有消極處理羅莎公司事務，且參酌本院98年度法字
    第15號相對人甲○○所提存證信函、臺灣臺北地方法院所屬
    民間公證人重慶聯合事務所公證書、寶來證券股份有限公司
    函文等證據資料，足證相對人自擔任羅莎公司臨時管理人後
    ，已盡力嘗試搜尋羅莎公司原股東登記資料，以利盡速召集
    股東會，並保存股東名簿且接受股東申請辦理過戶登記，益
    徵本件相對人已履行臨時管理人之職責，自無聲請人所謂消
    極處理等情。是聲請人空言主張因相對人所為不利於羅莎公
    司，聲請解任相對人甲○○，殊不足取，聲請人所為聲請，
    自應予以駁回。
三、依非訟事件法第21條第2 項、民事訴訟法第95條、第78條，
    裁定如主文。
中    華    民    國    99    年    5     月    17    日
                  民事第二庭    法  官  連育群
以上正本證明與原本無異
如不服本裁定應於送達後10日內向本院提出抗告狀，並應繳納抗
告裁判費新臺幣1,000元整。
中    華    民    國    99    年    5     月    17    日
                                書記官  溫婷雅

司法院資訊處製作；財團法人民間司法改革基金會備份。
